臺灣臺南地方法院臺南簡易庭民事判決
110年度南簡字第1837號
原      告  柯舒語  
訴訟代理人  楊季羚  
被      告  張嘉祐  
上列當事人間請求侵權行為損害賠償（交通）事件，經本院於民
國111年1月3日言詞辯論終結，判決如下：
    主    文
被告應給付原告新臺幣伍萬伍仟貳佰捌拾肆元，及自民國一一０
年九月三十日起至清償日止，按年息百分之五計算之利息。
原告其餘之訴駁回。
訴訟費用由被告負擔二分之一，餘由原告負擔。
本判決原告勝訴部分得假執行。
原告其餘假執行之聲請駁回。
    事實及理由
一、按訴狀送達後，原告不得將原訴變更或追加他訴，但擴張或
    減縮應受判決事項之聲明者，不在此限，民事訴訟法第255
    條第1項第3款定有明文。本件原告於起訴時原請求被告應給
    付新臺幣（下同）113,825元，及自起訴狀繕本送達之翌日
    起至清償日止，按年息百分之5計算之利息，嗣於起訴狀繕
    本送達後，將請求本金減為106,655元，此屬減縮應受判決
    事項之聲明，核與民事訴訟法第255條第1項第3款規定，尚
    無不合，應予准許。
二、被告經合法通知，未於言詞辯論期日到場，核無民事訴訟法
    第386條所列各款情形，爰依原告之聲請，由其一造辯論而
    為判決。
三、原告起訴主張：被告於民國109年8月5日13時25分許，騎乘
    車號000-0000之普通重型機車，沿臺南市南區永吉街由北往
    南方向直行，途經該路段與永興三街閃光紅燈路口時，原應
    注意閃光紅燈表示「停車再開」，車輛應減速接近，先停止
    於交岔路口前，讓幹道車先行後，認為安全時，方得續行。
    而依當時天候睛，日間自然光線，路面乾燥，無缺陷，無障
    礙物，視距良好，客觀上並無不能注意之情事，竟疏未注意
    及此，貿然駛入該路口，適原告騎乘車牌號碼000-0000號普
    通重型機車，沿永興三街自東往西方向行駛至此，雙方因而
    發生碰撞，致原告受有肢體多處擦挫傷、輕度腦震盪、左上
    後臼齒斷裂之傷害（下稱系爭事故、系爭傷害）。爰依侵權
    行為之法律關係，請求被告賠償原告因系爭事故支出之醫療
    費用新臺幣（下同）1,655元、精神慰撫金105,000元，合計
    106,655元。並聲明：被告應給付原告106,655元，及自起訴
    狀繕本送達之翌日起至清償日止，按年息百分之5計算之利
    息。原告願供擔保請准宣告假執行。
四、原告主張被告於109年8月5日13時25分許，騎乘車號000-000
    0之普通重型機車，沿臺南市南區永吉街由北往南方向直行
    ，途經該路段與永興三街閃光紅燈路口時，原應注意閃光紅
    燈表示「停車再開」，車輛應減速接近，先停止於交岔路口
    前，讓幹道車先行後，認為安全時，方得續行。而依當時天
    候睛，日間自然光線，路面乾燥，無缺陷，無障礙物，視距
    良好，客觀上並無不能注意之情事，竟疏未注意及此，貿然
    駛入該路口，適原告騎乘車牌號碼000-0000號普通重型機車
    ，沿永興三街自東往西方向行駛至此，雙方因而發生碰撞，
    致原告受有系爭傷害，原告因系爭傷害支出醫療費用1,655
    元之事實，業據其提出診斷證明書、照片、發票、收據、臺
    灣臺南地方檢察署110年度調偵字第1528號檢察官聲請簡易
    判決處刑書為證，並有本院110年度交簡字第2624號刑事案
    件之警卷內有關上開車禍之調查筆錄、道路交通事故調查報
    告表㈠、㈡及道路交通事故現場圖附卷可參。被告對於原告主
    張之上開事實，已於相當時期受合法之通知，而於言詞辯論
    期日不到場，亦未提出任何書狀或證據資料爭執，依民事訴
    訟法第280條第3項準用第1項前段規定，視同自認，自堪信
    原告之上開主張為真實。
五、按因故意或過失不法侵害他人之權利者，負損害賠償責任。
    不法侵害他人之身體或健康者，對於被害人因此喪失或減少
    勞動能力或增加生活上之需要時，應負損害賠償責任。不法
    侵害他人之身體、健康、名譽、自由、信用、隱私、貞操，
    或不法侵害其他人格法益而情節重大者，被害人雖非財產上
    之損害，亦得請求賠償相當之金額，民法第184條第1項前段
    、第193條第1項、第195條第1項分別定有明文。查被告於10
    9年8月5日13時25分許，騎乘車號000-0000之普通重型機車
    ，沿臺南市南區永吉街由北往南方向直行，途經該路段與永
    興三街閃光紅燈路口時，原應注意閃光紅燈表示「停車再開
    」，車輛應減速接近，先停止於交岔路口前，讓幹道車先行
    後，認為安全時，方得續行。而依當時天候睛，日間自然光
    線，路面乾燥，無缺陷，無障礙物，視距良好，客觀上並無
    不能注意之情事，竟疏未注意及此，貿然駛入該路口，適原
    告騎乘車牌號碼000-0000號普通重型機車，沿永興三街自東
    往西方向行駛至此，雙方因而發生碰撞，致原告受有系爭傷
    害，已如前述，被告自有過失。又被告之過失行為與原告傷
    害結果間有相當因果關係，被告自應就其侵權行為負損害賠
    償責任甚明。爰就原告請求之項目及金額逐次審酌如下：
（一）醫療費用：原告因系爭傷勢支出醫療費用1,655元，已如
      前述，原告請求被告給付醫療費用1,655元，自應准許。
（二）精神慰撫金：
      原告因被告之過失行為受有有肢體多處擦挫傷、輕度腦震
      盪、左上後臼齒斷裂等傷害，精神上自受有極大之痛苦，
      原告依據民法第195條之規定請求被告賠償其非財產上之
      損害，即屬有據。查原告目前就讀大學，名下無不動產。
      被告109年薪資所得214,200元，名下無財產，有稅務電子
      閘門財產所得調件明細表2份附卷可稽。本院審酌兩造之
      身分、教育程度、經濟能力、社會地位、原告所受之傷害
      等一切情狀，認原告請求之精神慰撫金以80,000元為適當
      。
（三）綜上，原告請求被告賠償81,655元（計算式：1,655＋80,0
      00＝81,655），為有理由，逾此部分之請求，為無理由。
六、按汽車行駛時，駕駛人應注意車前狀況及兩車並行之間隔，
    並隨時採取必要之安全措施，不得在道路上蛇行，或以其他
    危險方式駕車。特種閃光號誌各燈號顯示之意義如下：一、
    閃光黃燈表示「警告」，車輛應減速接近，注意安全，小心
    通過。按損害之發生或擴大，被害人與有過失者，法院得減
    輕賠償金額，或免除之，道路交通安全規定第94條第3項、
    道路交通標誌標線號誌設置規則第211條第1項第2款、民法
    第217條第1項分別定有明文。查原告於上開時間騎乘車牌號
    碼000-0000號普通重型機車，沿永興三街自東往西方向直行
    ，行經該路段與永吉街閃光黃燈路口時，原應注意閃光黃燈
    表示「警告」，車輛應減速接近，注意安全，小心通過而依
    當時天候睛，日間自然光線，路面乾燥，無缺陷，無障礙物
    ，視距良好，客觀上並無不能注意之情事，竟疏未注意車前
    狀況及減速慢行，貿然駛入該路口，致與被告騎乘之機車發
    生碰撞之事實，有本院110年度交簡字第2624號刑事案件之
    警卷內有關上開車禍之調查筆錄、道路交通事故調查報告表
    ㈠、㈡及道路交通事故現場圖附卷可參，堪認原告就本件車禍
    之發生亦有過失甚明。本院審酌兩造之上開過失情節，認被
    告、原告就本件事故之發生，應分別負擔百分之70、百分之
    30過失責任。是原告請求被告賠償57,159元（81,655×0.7＝5
    7,159，元以下四捨五入），應予准許。
七、按保險人依本法規定所為之保險給付，視為被保險人損害賠
    償金額之一部分；被保險人受賠償請求時，得扣除之，強制
    汽車責任保險法第32條定有明文。查本件原告因系爭事故已
    依強制汽車責任保險法之規定向強制汽車責任保險之保險人
    領取保險金1,875元，有原告提出之未登摺明細在卷可稽，
    揆諸前開說明，被告自得將原告所受領之上開保險金，視為
    應給付賠償額之一部分予以扣除。從而，原告得請求被告給
    付之金額為55,284元（57,159－1,875＝55,284）。
八、綜上所述，原告依侵權行為之法律關係，請求被告給付原告
    55,284元，及自起訴狀繕本送達之翌日即110年9月30日起至
    清償日止，按年息百之5計算之利息，為有理由，應予准許
    ，逾此所為之請求，為無理由，應予駁回。
九、本件係屬民事訴訟法第427條第1項簡易訴訟事件所為被告部
    分敗訴之判決，就原告勝訴部分，依同法第389條第1項第3
    款規定，應依職權宣告假執行。至原告敗訴部分，其假執行
    之聲請，因訴之駁回而失所依附，應併予駁回。
十、訴訟費用負擔之依據：民事訴訟法第79條。
中    華    民    國   111    年    1     月    17    日
                臺灣臺南地方法院臺南簡易庭
                              法  官  蘇正賢
以上正本係照原本作成。
如不服本判決，應於送達後20日內，向本院提出上訴狀並表明上
訴理由，如於本判決宣示後送達前提起上訴者，應於判決送達後
20日內補提上訴理由書（須附繕本）。如委任律師提起上訴者，
應一併繳納上訴裁判費。
中    華    民    國   111    年    1     月    17    日
                              書記官  林容淑